【裁判字號】    99,訴,140
【裁判日期】    990914
【裁判案由】    強盜等
【裁判全文】
臺灣新竹地方法院刑事裁定               99年度訴字第140號
公  訴  人  臺灣新竹地方法院檢察署檢察官
被      告  甲○○
選任辯護人  洪大明律師
被      告  丙○○
聲 請 人即
指定辯護人  潘秀華律師
聲 請 人即
被      告  乙○○
指定辯護人  陳詩文律師
上列被告因強盜等案件（臺灣新竹地方法院檢察署起訴案號：99
年度偵字第2897、3250號），前經本院羈押並禁止接見通信在案
，茲就延長羈押並禁止接見通信，暨聲請人以被告丙○○辯護人
資格，聲請具保停止羈押及解除禁止接見通信；被告乙○○聲請
具保停止羈押，本院裁定如下：
    主  文
甲○○、丙○○、乙○○均自民國玖拾玖年玖月貳拾貳日起延長
羈押貳月，並均禁止接見通信。
其餘具保停止羈押及解除禁止接見通信之聲請均駁回。
    理  由
一、被告甲○○、丙○○、乙○○等3 人因強盜等案件，涉犯刑
    法第330 條第1 項、第328 條第1 項、第321 條第1 項第3
    、4 款之結夥攜帶兇器強盜罪，經本院於民國99年6 月22日
    訊問後，依卷存相關事證，堪均認為其犯罪嫌疑重大，且所
    犯係最輕本刑5 年以上有期徒刑之罪，復以被告3 人均否認
    犯行，又就所涉犯行，相互間供述不一致，而依卷附資料顯
    示，亦尚有共犯在逃，有事實足認有湮滅證據、勾串共犯或
    證人之虞，顯有羈押之原因，且非予羈押顯難進行審判程序
    ，而有羈押並禁止接見通信之必要，依刑事訴訟法第101 條
    第1 項第2 、3 款規定，於同日均執行羈押並予禁止接見通
    信在案。
二、茲本院以羈押期間，即將屆滿，經本院於99年9 月14日訊問
    後，認被告3 人之羈押原因均仍然存在，且於本案進行交互
    詰問前，亦顯有禁止接見通信必要，而有繼續羈押並禁止接
    見通信之必要，應均自99年9 月22日起，均延長羈押2 月。
三、按羈押刑事被告之審酌，並非在行被告係有罪、無罪之認定
    ，只需檢察官提出之證據在形式上堪以證明被告犯罪嫌疑重
    大，已足資為是否羈押之依據。因之羈押所稱犯罪嫌疑重大
    ，有無羈押原因及必要性乃以「自由證明」為已足，自與有
    罪判決之心證有所不同。且羈押被告之目的，主要在於使審
    判得以順利進行，故被告經訊問後，有無繼續羈押並禁止接
    見通信之必要，法院自得就具體個案情節斟酌訴訟進行程度
    及其他一切情事而為認定，除有刑事訴訟法第114 條各款所
    列情形之一不得駁回者外，是否准許具保停止羈押及解除禁
    止接見通信，法院自有自由裁量之權，衡非被告所得強求（
    最高法院29年抗字第57號、46年度台抗字第21號判例同旨可
    參）。
四、本件被告丙○○之辯護人雖於99年9 月14日庭訊時聲請具保
    停止羈押及解除禁止接見通信略以：本案雖有共犯黃振添在
    逃，但被告丙○○並不認識，故無羈押必要，縱有羈押必要
    ，也沒有串供之虞，請求停止羈押、解除禁止接見等語；又
    被告乙○○亦當庭聲請具保停止羈押。惟查：
  (一)本件被告丙○○、乙○○之羈押原因仍然存在，並認有繼續
    羈押及禁止接見通信之必要，業如前述，復審酌被告丙○○
    、乙○○均否認犯行，又就所涉何人取得財物、如何取得財
    物等相關犯罪情節，供述不一，並與告訴人曾榮圭之指述均
    有所差異，自有待各證人、被告及曾榮圭到庭詰問，以釐清
    案情，於此之前堪認被告丙○○、乙○○實有勾串共犯或證
    人之虞，又本案既有多位證人（含告訴人、共同被告及在逃
    共犯黃振添）尚未進行交互詰問，實不能因具保或解除禁止
    接見通信，而得確保審判程序之進行。
  (二)又依起訴書所載，本案案發地點係於共犯黃振添所駕車上、
    位於新竹縣竹北市○○路181 巷26弄1 號旁之鐵皮屋等處。
    揆以被告丙○○先坐該車後座看管同坐在側之曾榮圭，其間
    因曾榮圭企圖掙脫，竟遭被告丙○○與共同被告乙○○合力
    持物毆打，並以繩加以綑綁、用膠布封黏嘴巴、用頭套套住
    頭部，且搜刮身上財物；迨至上揭鐵皮屋時，被告丙○○復
    與共同被告乙○○合力將曾榮圭丟擲地上，其後被告丙○○
    又搭乘黃振添所駕車輛，將曾榮圭載至新竹縣竹北市○○路
    ○段195 巷底鳳山溪出海口堤防處，與黃振添合力將曾榮圭
    抬出車外鬆綁、令之趴在地上後，駕車逃逸等情觀之，衡諸
    常情，被告丙○○與共犯黃振添若無相互認識或有共同熟稔
    之友人在場，顯無在共犯黃振添所駕車上或在場時肆無忌憚
    為上開行為之理，又共犯黃振添既於被告丙○○所涉犯案情
    節均有在場並有所參與，縱認被告丙○○與黃振添並不相識
    ，尚難據此率然認定2 人間並無串供之可能甚明。
  (三)綜上所述，本院審酌被告丙○○、乙○○等2 人犯罪嫌疑重
    大，確有事實足認其等有湮滅證據或勾串共犯、證人之虞，
    認被告2 人之羈押原因及羈押並禁止接見通信必要性皆仍存
    在，均非予羈押並禁止接見通信，顯難進行審判程序，至為
    灼明。從而，上開具保停止羈押及解除禁止接見通信之聲請
    ，自難認為有理由，復無刑事訴訟法第114 條之情形，是認
    所為之聲請皆屬無據，自難准許，均應予駁回。
據上論斷，應依刑事訴訟法第108 條第1 項、第2 項、第5 項、
第101 條第1 項第2 款、第3 款及第220 條，裁定如主文。
中    華    民    國    99    年    9     月    14    日
                  刑事第六庭審判長  法  官  馮俊郎
                                    法  官  蔡欣怡
                                    法  官  林建鼎
以上正本證明與原本無異。
如不服本裁定，應於收受送達後5 日內向本院提出抗告狀（須附
繕本）。
中    華    民    國    99    年    9     月    14    日
                                    書記官  黃伊婕

司法院資訊處製作；財團法人民間司法改革基金會備份。
